臺中高等行政法院裁定　　　　　　　　　　　　　　　九十三年度簡字第一六三號
　　原　　　告　甲○○
　　被　　　告　苗栗縣政府
　　代　表　人　乙○○
　　訴訟代理人　丙○○
右當事人間因就業服務法事件，原告不服行政院勞工委員會中華民國九十三年六月二
十五日勞訴字第○九三○○一四一四七號訴願決定，提起行政訴訟並聲請回復原狀。
本院裁定如左︰
    主  文
原告聲請回復原狀及原告之訴均駁回。
聲請程序及訴訟費用均由原告負擔。
    理  由
一、按當事人或代理人因天災或其他不應歸責於己之事由，遲誤不變期間者，始得聲
　　請回復原狀，為行政訴訟法第九十一條所明定。又撤銷訴訟之提起，應於訴願決
　　定書送達後二個月之不變期間內為之，亦為同法第一百零六條第一項前段所規定
　　。
二、本件原告聘僱許可失效之外國人ＫＡＳＩＲＡＨ（印尼籍，護照號碼：ＡＤ三八
    ○六八八，下稱Ｋ女）及ＫＡＹＵＮ　ＤＩＡＮＡ（印尼籍，護照號碼：ＡＤ七
    三六二○四，下稱Ｄ女）於其所經營位於苗栗縣獅潭鄉百壽村一鄰一之二號之「
    百壽客棧」內從事陪客唱歌之工作，經苗栗縣警察局大湖分局於民國九十二年十
    二月二十日查獲，並移由被告核處，嗣經被告審查屬實，乃依就業服務法第五十
    七條第一款及第六十三條第一項規定，以九十三年三月一日府社資字第○九三○
    ○一九九七八號違反就業服務法罰鍰處分書處原告罰鍰新台幣（下同）十五萬元
    ，原告不服，提起訴願遭駁回，乃提起本件行政訴訟。
三、原告訴稱：本件起訴期間應自九十三年七月三日起至同年九月九日止，惟原告接
    獲訴願決定書之日起即逢二次颱風侵台，沖毀原告賴以出入之便道，而無法通行
    人車達十日之久，致遲誤起訴，既原告非因過失遲誤，依法自得聲請回復原狀。
    又被告原處分據苗栗縣警察局大湖分局九十三年一月十四日湖警外字第○九三○
    二○一○○號函之有違法定程序亦違論理法則之筆錄，認原告非法僱用外籍勞工
    Ｋ女及Ｄ女，而裁罰原告十五萬元，顯有違法等語。
四、經查，原告因不服被告本件罰鍰處分，向訴願機關提起訴願，經訴願決定駁回，
    而原告係於九十三年六月廿八日收受訴願決定書，此有送達證書附訴願卷可稽，
    原告提起行政訴訟之期間，應自上開送達日之次日即九十三年六月廿九日起算二
    個月，又原告居住於苗栗縣，應扣除在途期間五日，至九十三年九月二日（週四
    ）即已屆滿。原告遲至九十三年九月十五日始向本院起訴，此有本院加蓋於訴狀
    上收文戳記所載日期可考，已逾法定不變期間。關於原告主張其接獲訴願決定書
    之日起即逢二次颱風侵台，沖毀原告賴以出入之便道，而無法通行人車達十日之
    久，致遲誤起訴，並非因過失遲誤，聲請本院回復原狀乙節。惟依上述，原告於
    九十三年六月廿八日即收受訴願決定書，另原告提出之九十三年十月十九日苗栗
    縣獅潭鄉百壽村村長證明書，記載原告住宅對外聯絡道路九十三年七月一日起受
    梅督利颱風及水災重創中斷十餘日，另卷附九十三年十月二十五日該村村長證明
    書則記載原告住宅聯絡道路於九十三年七月一日起至七月十二日止受梅督利颱風
    及水災重創中斷及重建達十二日。依此二證明書所載內容，原告住宅對外聯絡道
    路固因颱風而中斷十二日之久，然中斷時期係於同月一日起至十二日，因原告於
    九十三年六月廿八日即收受訴願決定書，在此中斷道路之前，又該道路於同年七
    月十三日後即不再中斷，而本件起訴期間於九十三年九月二日屆滿，二者相距仍
    有近五十日期間，並不影響原告提起本件訴訟之行為，原告聲請回復原狀，即乏
    依據，此部分聲請應予駁回。再者，本件原告並非因天災或其他不應歸責於己之
    事由，致遲誤起訴不變期間，依上開說明，原告起訴逾期，其訴顯非合法，併予
    駁回。至本件兩造間關於實體上爭執，因本件原告起訴為不合法，自無庸審究之
    必要，併予敘明。
五、依行政訴訟法第二百三十六條、第九十三條第一項前段、第一百零七條第一項第
    六款、第一百零四條、民事訴訟法第九十五條、第七十八條，裁定如主文。
中　　華　　民　　國　　九十三　　　年　　　十　　　　月　　二十八　　　日
                 臺 中 高 等 行 政 法 院   第 四 庭
                                         法      官　許　武　峰
右正本證明與原本無異。
如不服本裁定，應於裁定送達後十日內，以本訴訟事件所涉及之法律見解具有原則性
者，始得向本院提出抗告狀並表明抗告理由，經最高行政法院許可，否則不得抗告；
如於本裁定宣示後送達前提起抗告者，應於裁定送達後十日內補提抗告理由書（均應
依對造人數提出繕本）。提起抗告應繳納送達用雙掛號郵票三九○元（三十四元及五
元郵票各十份)。
中　　華　　民　　國　　九十三　　　年　　　十一　　  月　　 　三　 　　日
                                         法院書記官  王  永  慶
